【裁判字號】    97,訴,568
【裁判日期】    970711
【裁判案由】    毒品危害防制條例
【裁判全文】
臺灣士林地方法院刑事判決               97年度訴字第568號
公  訴  人  臺灣士林地方法院檢察署檢察官
被      告  甲○○
上列被告因違反毒品危害防制條例案件，經檢察官提起公訴（97
年度毒偵字第918 號），被告於準備程序就被訴事實為有罪之陳
述，本院合議庭裁定改由受命法官獨任進行簡式審判程序，並判
決如下：
    主  文
甲○○施用第一級毒品，處有期徒刑柒月，減為有期徒刑參月又
拾伍日，如易科罰金，以新臺幣壹仟元折算壹日；又施用第二級
毒品，處有期徒刑肆月，如易科罰金，以新臺幣壹仟元折算壹日
，減為有期徒刑貳月，如易科罰金，以新臺幣壹仟元折算壹日。
應執行有期徒刑伍月，如易科罰金，以新臺幣壹仟元折算壹日。
    事  實
一、甲○○前因施用毒品，經裁定觀察、勒戒後，認有繼續施用
    毒品傾向，經本院93年度毒聲字第544 號裁定令入戒治處所
    施以強制戒治，戒治期間滿6 個月以上，經評定戒治成效合
    格無繼續戒治之必要，於民國94年8 月17日停止戒治釋放出
    所而執行完畢，並經臺灣士林地方法院檢察署檢察官於94年
    9 月15日以94年度戒毒偵字第67號不起訴處分確定。詎猶不
    知悛悔，於前案強制戒治執行完畢釋放後5 年內，復分別基
    於施用第一級毒品海洛因、第二級毒品甲基安非他命（起訴
    書誤為安非他命）之犯意，（一）於95年10月31日下午某時
    ，在臺北縣汐止市○○○路251 巷13號6 樓住處，施用第一
    級毒品海洛因1 次；（二）又於95年11月1 日凌晨3 時45分
    許為警採尿往前回溯4 日之某時，在不詳地點，施用第二級
    毒品甲基安非他命1 次。嗣為警於95年11月1 日凌晨0 時50
    分許，在臺北市○○區○○街1 段290 巷43號空屋查獲，經
    警採集尿液送驗呈鴉片類、甲基安非他命陽性反應，而悉上
    情。
二、案經臺北市政府警察局南港分局報告臺灣士林地方法院檢察
    署檢察官偵查起訴。
    理  由
一、上揭犯罪事實，業經被告甲○○坦承不諱，其為警查獲採尿
    送臺灣尖端先進生技醫藥股份有限公司以酵素免疫分析法初
    步檢驗，再以氣相層析質譜儀法確認檢驗結果，呈鴉片類、
    甲基安非他命陽性反應，有臺北市政府警察局偵辦毒品案件
    尿液檢體委驗單、臺灣尖端先進生技醫藥股份有限公司95年
    11月10日濫用藥物檢驗報告各1 紙附卷可稽（偵查卷第103
    、100 頁）。按初次吸食煙毒者，經人體代謝作用於8 小時
    內，約有80% 之量排出，24小時後，約有90% 排出，72小時
    後仍有微量排出，依個人體質不同排出時間亦有差異，尤其
    成癮者其於吸食後120 小時內所採尿液，配合具公信力之儀
    器，仍可驗出等情，有憲兵司令部80年3 月25日80年鑑驗字
    第0999號函可參，是被告尿液中驗得鴉片類陽性反應，堪認
    其於採尿回溯前120 小時（5 日）內某時有施用毒品海洛因
    ；又甲基安非他命經口服投與後約70% 於24小時內自尿中排
    出，約90% 於96小時內自尿水中排出，由於目前國內尿液中
    甲基安非他命之檢驗為鑑定其是否呈陽性反應，尚未定其含
    量，且甲基安非他命成分之檢出與其投與方式、投與量、個
    人體質、採尿時間與檢測儀器之精密等諸多因素有關，故僅
    憑尿液中呈現甲基安非他命陽性反應，並無法確切推算吸用
    時間距採集時間之長短，惟依上述資料推算，最長可能不會
    超過4 日，有行政院衛生署藥物食品檢驗局81年2 月8 日（
    81）藥檢壹字第1156號函釋可稽。綜上，足認被告自白與事
    實相符，堪以採信。又被告前因施用毒品，經裁定觀察、勒
    戒後，認有繼續施用毒品之傾向，經本院93年度毒聲字第54
    4 號裁定令入戒治處所施以強制戒治，戒治期間滿6 個月以
    上，經評定戒治處遇成效合格無繼續戒治之必要，於94年8
    月17日停止戒治釋放出所而執行完畢，並經臺灣士林地方法
    院檢察署檢察官於94年9 月15日以94年度戒毒偵字第67號不
    起訴處分確定，有臺灣高等法院被告前案紀錄表、臺灣士林
    地方法院檢察署刑案資料查註紀錄表、全國施用毒品案件紀
    錄表各1 份在卷可考，是被告於前揭強制戒治執行完畢後5
    年內再犯本件施用毒品犯行，堪以認定，應依法訴追審理。
三、核被告甲○○就犯罪事實一（一）、（二）所為，係分別犯
    毒品危害防制條例第10條第1 項之施用第一級毒品罪、同條
    第2 項之施用第二級毒品罪。其施用前、後持有第一級、第
    二級毒品之低度行為，為施用毒品之高度行為所吸收，均不
    另論罪。被告所犯上開2 罪，其犯意各別，行為互殊，應予
    分論併罰。爰審酌被告前曾有施用毒品之犯行，經觀察、勒
    戒、強制戒治後，仍未戒除惡習而繼續施用，並考量其生活
    狀況、智識程度，施用毒品之次數，暨犯罪後坦承犯行等一
    切情狀，分別量處如主文所示之刑，並就所犯施用第二級毒
    品罪部分，諭知易科罰金之折算標準。又本件被告犯罪時間
    於96年4 月24日以前，符合中華民國96年罪犯減刑條例之減
    刑條件，爰依該條例第2 條第1 項第3 款規定，各減其宣告
    刑2 分之1 如主文所示，均諭知易科罰金之折算標準，並依
    刑法第51條第5 款之規定，定其應執行之刑，並諭知易科罰
    金之折算標準。
據上論斷，應依刑事訴訟法第273 條之1 第1 項、第299 條第1
項前段，毒品危害防制條例第10條第1 項、第2 項，刑法第11條
前段、第41條第1 項、第2 項、第51條第5 款，中華民國96年罪
犯減刑條例第2 條第1 項第3 款、第7 條，判決如主文。
本案經檢察官白忠志到庭執行職務。
中    華    民    國    97    年    7     月    11    日
                  刑事第三庭法  官  陳美彤
以上正本證明與原本無異。
如不服本判決，應於收受送達後10日內向本院提出上訴書狀，其
未敘述上訴理由者，應於上訴期間屆滿後20日內向本院補提理由
書狀（均須按他造當事人之人數附繕本）。
                            書記官  賴麗容
中    華    民    國    97    年    7     月    11    日
附錄本判決案論罪法條全文：
毒品危害防制條例第10條
施用第一級毒品者，處6月以上5年以下有期徒刑。
施用第二級毒品者，處3年以下有期徒刑。


司法院資訊處製作；財團法人民間司法改革基金會備份。
